臺灣嘉義地方法院民事裁定
111年度朴簡聲字第17號
聲  請  人  游淑華  
相  對  人  王明義  
            王明    

            王邦華  

            王水樹  
            蔡新巖  
            蔡西峰  
            蔡林杏即蔡錫輝之承受訴訟人

            蔡一峯即蔡錫輝之承受訴訟人

            蔡中和即蔡錫輝之承受訴訟人

            蔡穎勝即蔡錫輝之承受訴訟人

            蔡啓運即蔡錫輝之承受訴訟人

            蔡介生即蔡錫輝之承受訴訟人

            蔡順同  

            蔡秀賢  


            蔡嘉孟  
            紀聰明  

            紀政成  
            紀金泰  

            王塗獅  
            孫依萍  
            紀君儒即紀文鋒之承受訴訟人


上列當事人間請求分割共有物事件，聲請人聲請確定訴訟費用額
，本院裁定如下： 
    主  文
相對人應給付聲請人之訴訟費用額確定為如附表二「應負擔之訴
訟費用額」欄所示之各該金額，及自本裁定送達之翌日起至清償
日止，按年息5％計算之利息。
    理  由
一、按法院未於訴訟費用之裁判確定其費用額者，第一審受訴法
    院於該裁判有執行力後，應依聲請以裁定確定之，並應於裁
    定送達之翌日起，加給按法定利率計算之利息，民事訴訟法
    第91條第1項、第3項，分別定有明文。
二、本件聲請人與相對人間請求分割共有物事件，業經本院以10
    8年度朴簡更字第2號判決後，嗣聲請人不服，提起上訴，經
    本院109年度簡上字第65號判決廢棄原判決並諭知第一、二
    審訴訟費用與追加訴訟費用，按該判決主文第4項由兩造依
    附表二「應有部分比例」欄所示負擔等情，此經本院調取上
    開卷宗核閱屬實。而聲請人主張其於上開事件支出如附表一
    所示訴訟費用合計新臺幣（下同）5,390元，業據其提出訴
    訟費用計算書及本院自行收納款項收據、地政規費徵收聯單
    、戶政規費收據等件為證，經本院審閱上開卷宗查核無訛。
    是相對人應負擔之訴訟費用額，依附表二確定為如「應負擔
    之訴訟費用額」欄所示金額，並依民事訴訟法第91條第3 項
    之規定，加給自本裁定送達翌日起至清償日止，按年息5％計
    算之利息。
三、至聲請人主張依訴訟費用計算書(以下簡稱計算書)所載第1
    至6項所支出之地政規費費用分別為120元、40元、4,000元
    、4,000元、140元、360元，均係於起訴前所支出，並非訴
    訟繫屬中所命支出之必要費用，故應予剔除。而計算書第13
    、14項所列金額均為1,500元之訴訟費用，應為第二審裁判
    費，屬相同款項而重複聲請，故將第14項之金額予以剔除。
    又計算書第19至22項所列地政規費費用分別為800元、4,000
    元、20元、89元，係為判決確定後辦理共有物分割登記所生
    之費用，亦非屬本件訴訟程序中所支出之必要費用，亦應予
    剔除。 
四、另原確定判決之當事人即相對人蔡錫輝因於聲請人提出本件
    確定訴訟費用聲請後之111年9月4日死亡，且未有繼承人拋
    棄繼承，其全體繼承人為相對人蔡林杏、蔡一峯、蔡介生、
    蔡中和、蔡穎勝、蔡啓運，有聲請人所提之蔡錫輝除戶戶籍
    謄本、繼承系統表、繼承人之戶籍謄本、本院民事庭查詢有
    無受理拋棄繼承函及司法院家事事件公告查詢資料附卷可稽
    。故依民法第1148條第1項、第2項及第1153條規定，相對人
    蔡林杏、蔡一峯、蔡介生、蔡中和、蔡穎勝、蔡啓運應於繼
    承被繼承人蔡錫輝之遺產範圍內，連帶負擔被繼承人應賠償
    聲請人之訴訟費用額確定為539元，附此敘明。　　
五、依民事訴訟法第91條，裁定如主文。 　　
中　　華　　民　　國　　111 　年　　10　　月　　17　　日
                  臺灣嘉義地方法院朴子簡易庭
                                  法　官　陳思睿
以上為正本係照原本作成。
如不服本裁定，應於送達後10日內，向本院提出抗告狀並表明抗
告理由，如於本裁定宣示後送達前提起抗告者，應於裁定送達後
10日內補提抗告理由書（須附繕本）。
中　　華　　民　　國　　111 　年　　10　　月　　17　　日
 　　　　　　 　　　　　          書記官  周瑞楠
附表一：
計       算        書   項           目 金         額 備                 註 第一審裁判費　　 1,000 元 聲請人於108年3月7日預納 地籍圖冊閱覽抄錄費 120 元 聲請人於108年7月30日預納 戶籍謄本 15 元 聲請人於108年7月30日預納 戶籍謄本 45 元 聲請人於108年7月30日預納 戶籍謄本 210 元 聲請人於108年7月30日預納 戶籍謄本 105 元 聲請人於108年7月30日預納 第二審裁判費 1,500元 聲請人於109年7月10日預納 土地勘查複丈費 500元 聲請人於109年12月18日預納 地籍圖謄本及土地勘查複丈費 1,750元 聲請人於110年7月19日預納 地籍圖冊閱覽抄錄費 100元 聲請人於110年11月2日預納 戶籍謄本 45元 聲請人於110年11月3日預納 合        計 5,390元  

附表二：　　　　　　　　　　　　　　　　　
編號 相對人 應有部分比例 應負擔之訴訟費用額 備註 1 蔡林杏、蔡一峯、 蔡介生、蔡中和、 蔡穎勝、蔡啓運 (均為蔡錫輝之 繼承人) 1/10 539元 應於繼承蔡錫輝之遺產範圍內連帶給付 2 蔡新巖 1/10 539元  3 蔡順同 1/30 180元  4 蔡秀賢 1/30 180元  5 蔡西峰 1/30 180元  6 紀政成 1/128 42元  7 王塗獅 1/48 112元  8 蔡嘉孟 1/10 539元  9 紀聰明 1/8 673元  10 紀金泰 41/384 575元  11 王水樹 1/16 337元  12 王明義 1/16 337元  13 孫依萍 1/48 112元  14 游淑華 1/10 539元  15 王明 1/24 225元  16 王邦華 1/24 225元  17 紀君儒 1/96 56元   備註：附表中關於應負擔之訴訟費用額之計算，元以下4捨5入，惟為加總等於應        負擔之訴訟費用額，得依職權酌情調整不進位。